【裁判字號】    99,訴,828
【裁判日期】    990930
【裁判案由】    違反毒品危害防制條例
【裁判全文】
臺灣彰化地方法院刑事判決               99年度訴字第828號
公  訴  人  臺灣彰化地方法院檢察署檢察官
被      告  甲○○
上列被告因違反毒品危害防制條例案件，經檢察官提起公訴（99
年度毒偵字第1047號），被告於準備程序進行中就被訴事實為有
罪之陳述，本院進行簡式審判程序，判決如下：
    主  文
甲○○施用第一級毒品，累犯，處有期徒刑拾月。
    事  實
一、甲○○前因施用毒品案件，經送觀察、勒戒後，認有繼續施
    用毒品傾向，再送戒治所施以強制戒治，嗣經法院裁定停止
    戒治，所餘戒治期間付保護管束，於民國89年2 月17日停止
    處分出所，嗣又經法院撤銷停止戒治，再入戒治處所繼續施
    以強制戒治，於89年12月29日期滿執行完畢，由臺灣彰化地
    方法院檢察署檢察官以90年度戒毒偵字第116 至120 號為不
    起訴處分確定。於上開強制戒治執行完畢釋放後5 年內，復
    因施用第1 、2 級毒品案件，經本院以90年度訴字第510 號
    分別判處有期徒刑10月、6 月確定；另因違反槍砲彈藥刀械
    管制條例案件，經臺灣高等法院臺中分院以90年度訴字第13
    21號判處有期徒刑3 年10月確定，上開案件合併定應執行刑
    為有期徒刑5 年，於95年3 月21日縮短刑期假釋出監，於95
    年8 月24日假釋期滿假釋未經撤銷，其未執行之刑，以已執
    行論。仍不知悔改，復基於施用第1 級毒品海洛因之犯意，
    於99年3 月28日晚上8 、9 時許，在停放於其位於彰化縣花
    壇鄉北口村廖厝巷33號住處旁、車牌號碼1933-SK 號之自小
    客車內，以將海洛因摻入香菸內點燃後吸食其煙之方式，施
    用第1 級毒品海洛因1 次。嗣於同年3 月29日上午6 時40分
    許，經警持搜索票前往其上開住處搜索，得其同意採尿送驗
    ，檢出毒品嗎啡陽性反應而悉上情。
二、案經彰化縣警察局報告臺灣彰化地方法院檢察署檢察官偵查
    起訴。
    理  由
一、本件被告甲○○所犯係死刑、無期徒刑、最輕本刑為3 年以
    上有期徒刑以外之罪，其於準備程序就被訴事實為有罪之陳
    述，經本院裁定由受命法官獨任以簡式審判程序審理，則依
    刑事訴訟法第273 條之2 、同法第159 條第2 項之規定，不
    適用傳聞法則有關限制證據能力之相關規定，合先敘明。
二、上揭事實，業據被告甲○○於警詢、偵查及本院審理時坦承
    不諱，且被告於99年3 月29日為警查獲時，經採尿送驗結果
    ，呈毒品嗎啡陽性反應（按海洛因係由嗎啡經化學合成而製
    得，經吸食進入人體後，因代謝分解成嗎啡，因此施打海洛
    因後，由尿液中檢驗結果為嗎啡反應），有彰化縣警察局刑
    警大隊委託檢驗尿液代號與真實姓名對照單及詮昕科技股份
    有限公司99年5 月21日濫用藥物尿液檢驗報告各1 份在卷可
    稽（偵卷第7 至8 頁），足認被告上開自白與事實相符，應
    可採信。又被告被告前因施用毒品案件，經送觀察、勒戒後
    ，認有繼續施用毒品傾向，再送戒治所施以強制戒治，嗣經
    法院裁定停止戒治，所餘戒治期間付保護管束，於89年2 月
    17日停止處分出所，嗣又經法院裁定撤銷停止戒治，再入戒
    治處所繼續施以強制戒治，於89年12月29日期滿執行完畢，
    由臺灣彰化地方法院檢察署檢察官以90年度戒毒偵字第116
    至120 號為不起訴處分確定，於該強制戒治執行完畢釋放後
    5 年內，復因施用第1 、2 級毒品案件，經本院以90年度訴
    字第510 號分別判處有期徒刑10月、6 月確定等情，有被告
    前開案號不起訴處分書、刑事判決書（本院卷第40至41頁）
    、臺灣高等法院被告前案紀錄表各1 份在卷可參，此次再犯
    本件施用毒品罪，仍應依毒品危害防制條例第10條之規定處
    罰（最高法院95年度第7 次刑事庭會議決議參照）。本件事
    證明確，被告犯行堪以認定，應依法論科。
三、按海洛因為毒品危害防制條例第2 條第2 項第1 款所明定之
    第1 級毒品。核被告甲○○所為，係犯毒品危害防制條例第
    10條第1 項之施用第1 級毒品罪。其非法持有第1 級毒品海
    洛因之低度行為，已為其施用之高度行為所吸收，不另論罪
    。又被告有如犯罪事實欄所述之前案科刑及執行紀錄，有卷
    附臺灣高等法院被告前案紀錄表可按，其受有期徒刑之執行
    完畢，5 年以內故意再犯有期徒刑以上之罪，為累犯，應依
    刑法第47條第1 項之規定，加重其刑。爰審酌被告前因施用
    毒品，經觀察勒戒、強制戒治之處分後猶犯同罪行、其犯罪
    本質上為戕害自我身心健康之行為，尚未嚴重破壞社會秩序
    或侵害他人權益，及其犯罪之動機、目的、智識程度等一切
    情狀，認公訴人具體求處有期徒刑1 年，略嫌過重，爰量處
    如主文所示之刑。
據上論斷，應依刑事訴訟法第273 條之1 第1 項、第299 條第1
項前段，毒品危害防制條例第10條第1 項，刑法第11條前段、第
47條第1 項，判決如主文。
本案經檢察官詹喬偉到庭執行職務。
中    華    民    國    99    年    9     月    30    日
                     刑事第八庭       法  官 王素珍
以上正本證明與原本無異。
如不服本判決應於收受判決後10日內向本院提出上訴書狀，並應
敘述具體理由；其未敘述上訴理由者，應於上訴期間屆滿後20日
內向本院補提理由書（均須按他造當事人之人數附繕本）「切勿
逕送上級法院」。
中    華    民    國    99    年    9     月    30    日
                                      書記官  陳秀香
附錄本案論罪科刑法條：
毒品危害防制條例第10條
施用第一級毒品者，處 6 月以上 5 年以下有期徒刑。
施用第二級毒品者，處 3 年以下有期徒刑。

司法院資訊處製作；財團法人民間司法改革基金會備份。
